【裁判字號】    89,易,915
【裁判日期】    891128
【裁判案由】    竊盜
【裁判全文】
臺灣苗栗地方法院刑事判決                          八十九年度易字第九一五號
    公  訴  人  臺灣苗栗地方法院檢察署檢察官
    被      告  甲○○
右列被告因竊盜案件，經檢察官提起公訴（八十九年度偵字第三四五四號），本院判
決如左：
    主      文
甲○○竊盜，累犯，處有期徒刑肆月。
    事      實
一、甲○○曾於民國八十年間因公共危險案件，經臺灣高等法院判處有期徒刑七年六
    月確定，甫於八十八年六月十三日因縮刑假釋期滿視為有期徒刑執行完畢，仍不
    知悔改，竟意圖為自己不法之所有，於八十九年七月十五日某時許，在其位於苗
    栗縣頭份鎮新華里雞心壩五十號之住處附近，竊取乙○○○所有之車牌號碼ＲＮ
    Ｄ─六三九號輕機車（該車於同年三月二十日十七時，在新竹市○○路與大同路
    口，遭真實姓名、年籍不詳之人竊取），嗣於八十九年八月二十一日十五時四十
    分許，在其上開住處為警查獲。
二、案經苗栗縣警察局頭份分局報請臺灣苗栗地方法院檢察署檢察官偵查起訴。
    理      由
一、訊據被告對於右揭時地經警查獲持有車號ＲＮＤ─六三九號輕機車之事實固坦承
    不諱，惟矢口否認有何竊盜犯行，辯稱：右開機車放在伊住處附近已有二年三個
    月，伊於基於借用該機車才將之牽到苗栗縣頭份鎮新華里後庄一家機車行配鑰機
    車鑰匙，伊並未有行竊該機車之犯意云云。惟查，右開機車係被害人乙○○○所
    有而於八十九年三月二十日十七時，在新竹市○○路與大同路口失竊乙節，業據
    被害人乙○○○於警訊中指述甚詳，復有警察局車輛竊盜詳細資料表一紙在卷可
    稽，是被告辯稱該機車放在伊住處附近已有二年三個月云云，即無可採。次查，
    徵諸被告於偵審中對係伊將機車牽到苗栗縣頭份鎮新華里後庄一家機車行配鑰匙
    乙節亦供承不諱及參以被告係於八十九年七月十五日某時許牽走該機車而於同年
    八月二十一日十五時四十分許始經警查獲，其使用該機車之時間達一個多月，顯
    見被告並非基於借用該機車之意思，而衡諸上開機車其外觀尚屬新穎，而非破舊
    不堪，而非經人棄置不要之無主物，亦有機車照片三幀附卷可稽，是被告主觀上
    具有竊盜罪之不法所有意圖甚明。此外，復有贓物認領保管單一紙在卷可參，是
    被告上揭辯解，顯係事後卸責之詞，不足採信。從而，本件事證明確，被告竊盜
    犯行堪予認定。
二、核被告甲○○所為，係犯刑法第三百二十條第一項之竊盜罪。被告曾於八十年間
    因公共危險案件，經臺灣高等法院判處有期徒刑七年六月確定，甫於八十八年六
    月十三日因縮刑假釋期滿視為有期徒刑執行完畢，有臺灣高等法院檢察署刑案紀
    錄簡覆表一紙在卷可參，其於五年內再犯本件有期徒刑以上之罪，為累犯，依刑
    法第四十七條之規定應加重其刑。審酌被告犯罪之動機、目的、手段、所生之危
    害及犯罪後否認犯行等一切情狀，量處如主文所示之刑，以示懲儆。至扣案之鑰
    匙一支雖係被告所有，惟係被告於竊得機車後始自機車行配置，尚非屬供被告犯
    竊盜罪所用之物，核與刑法第三十八條第一項第二款規定之沒收要件不合，爰不
    予宣告沒收，附此敘明。
據上論斷，應依刑事訴訟法第二百九十九條第一項前段，刑法第三百二十條第一項、
第四十七條，罰金罰鍰提高標準條例第一條前段，判決如主文。
本案經檢察官蔡宗熙到庭執行職務。
中    華    民    國    八十九    年      十一        月    二十八      日
                                      臺灣苗栗地方法院刑事庭
                                          法  官  吳  炳  桂
右正本證明與原本無異。
如不服本判決，應於送達後十日內向本院提出上訴狀（附繕本），上訴於台灣高等法
院台中分院。
                                          書記官  黃  秀  娟
中    華    民    國    八十九    年      十一        月    二十八      日
附錄論罪科刑法條：
刑法第三百二十條第一項：
意圖為自己或第三人不法之所有，而竊取他人之動產者，為竊盜罪，處五年以下有期
徒刑、拘役或五百元以下罰金。


司法院資訊處製作；財團法人民間司法改革基金會備份。
